臺灣花蓮地方法院刑事判決　　　　　　　　　　　　　　九十四年度易字第一九號
　　公　訴　人　臺灣花蓮地方法院檢察署檢察官
　　被　　　告　甲○○
右列被告等因竊盜等案件，經檢察官提起公訴（九十三年度偵字第二七八○號），本
院判決如左：
    主  文
甲○○攜帶兇器、踰越牆垣竊盜，累犯，處有期徒刑拾月；又以加害生命、身體之事
，恐嚇他人致生危害於安全，累犯，處有期徒刑月；應執行有期徒刑拾壹月。
    事  實
一、甲○○曾因業務過失傷害案件，經台灣台中地方法院以九十一年度交易字第四三
    號判處有期徒刑四月，於民國九十一年八月一日確定，嗣再因違反毒品危害防制
    條例案件，經本院以九十一年度花簡字第一一一號判處有期徒刑三月確定，經法
    院裁定定其應執行刑為有期徒刑六月，於九十二年十月十四日執行完畢，詎猶不
    知悔改，竟意圖為自己不法之所有，於九十三年十二月十八日凌晨四時許，攜帶
    客觀上對人之生命、身體構成威脅，足供兇器使用之活動扳手一支，至花蓮縣新
    城鄉佳林村佳林十八號陳德和所經營之佳山農場，踰越該農場以鐵絲網所築成之
    圍牆，竊取農場所有組合屋之鋁窗框十六條及玻璃八片，得手後，適為負責看管
    農場之乙○○發現報警，經警趕到現場逮捕甲○○，並扣得活動扳手一支。其後
    ，於同日晚上七時許，在花蓮縣警察局新城分局嘉里派出所內，甲○○竟另行基
    於恐嚇之犯意，當眾向陳德和恫稱：「等我出來後，你就該死了。」等語，致陳
    德和心生畏懼。
二、案經被害人乙○○、陳德和訴由花蓮縣警察局新城分局報告臺灣花蓮地方法院檢
    察署檢察官偵查起訴。
    理  由
一、訊據被告甲○○固不否認有於右揭時、地為乙○○報警查獲之事實，惟矢口否認
    有何竊盜及恐嚇犯行，辯稱：伊當時係欲去住國福表哥家向伊借錢，途經佳山農
    場，見有在監服刑時所認識之朋友綽號小敏者及其友人在該處，乃跨過鐵絲網至
    距離五十公尺處之豬寮旁與小敏聊天，小敏的朋友獨自進去農場組合屋，伊不知
    其要去做什麼，也未參與偷竊；另伊於派出所僅有對陳德和稱出來要找他，但沒
    說要做什麼，也沒說他就該死等語，並未恐嚇陳德和云云。然查，右揭事實，業
據證人即被害人乙○○、陳德和於偵查中結證綦詳，而被告雖供稱涉案者係其服
    刑時所結識友人綽號小敏之朋友，然就小敏或其朋友之真實姓名、年籍、連絡地
    址、電話卻均諉稱不知，致本院無從查對印證其辯解可信與否，且案發當日僅有
    被告一人在拆卸鋁門窗框，其於案發後立刻逃跑至豬舍躲藏，經農場管理員乙○
    ○以手電筒照射，並告稱被告所騎乘機車業已被鎖住後，被告才走出來等情，業
    據證人乙○○於檢察官偵查中結證明確，益徵被告所辯小敏其人是否存在，實非
    無疑。再查，本案佳山農場地處偏僻，人跡罕至，被告雖辯係因欲向居住國福地
    區表哥借錢始經過案發地點云云，但其所供借錢之時間，時值深夜，已與常情有
    悖，猶有進者，其自承事先未與表哥連絡借錢事宜，更見其所辯夜半欲臨時登門
    借錢乙事，乃係為掩飾其凌晨前往偏僻案發地點目的之說詞。另被告並不諱言有
    於警局向陳德和表示：出來後要找他等語，但於本院審理時，經初本院質以此話
    目的為何時，卻支吾其詞，無法提出合理說明，參以被告於本院審理時供稱：伊
    係因為很氣始口出該語，可見被告乃係東窗事發，失風被捕，因而惱羞成怒，出
    言恫嚇被害人。綜上所述，被告所辯並未行竊與恐嚇云云，要屬事後卸責之詞，
    不足採信。此外，復有現場照片共十二幀、贓證物品認領保管收據一紙附卷及活
    動扳手扣案可資佐證，本件事證明確，被告甲○○所為竊盜、恐嚇犯行，均洵堪
    認定，應予依法論科。
二、按刑法第三百二十一條第一項第三款之攜帶兇器竊盜罪，係以行為人攜帶兇器竊
    盜為其加重條件，此所謂兇器，其種類並無限制，凡客觀上足對人之生命、身體
    、安全構成威脅，具有危險性之兇器均屬之，且祇須行竊時攜帶此種具有危險性
    之兇器為已足，並不以攜帶之初有行兇之意圖為必要。活動扳手係由金屬打造，
    質地堅硬，為足以殺傷人生命、身體之器械，乃屬具有危險性之兇器甚明。故核
    被告甲○○所為，係犯刑法第三百二十一條第一項第二款、第三款之加重竊盜罪
    及同法第三百零五條之恐嚇危害安全罪。其所犯加重竊盜與恐嚇危害安全二罪間
    ，犯意各別，行為互殊，應分論併罰。另查被告甲○○曾有如事實欄所載之犯罪
    前科與執行紀錄，此有台灣高等法院被告全國前案紀錄表與台灣花蓮地方法院檢
    察署刑案資料查註紀錄表各乙份存卷可按，其於五年以內再犯本件有期徒刑以上
    之罪，為累犯，應依刑法第四十七條之規定遞加重其刑。爰審酌被告有前揭犯罪
    前科，素行非佳，雖年富力壯，卻不思循正當合法途徑賺取財富，竟冀圖以行竊
    方式不勞而獲，顯已嚴重侵害人民財產權益，犯罪後復不知悛悔，竟於警局公然
    恐嚇被害人，犯後又飾詞狡卸，意圖諉責，顯無悔意，及其犯罪所造成之損害等
    一切情狀，認檢察官就竊盜及恐嚇犯行，分別具體求處有期徒刑二年及六個月，
    尚嫌過重而量處如主文所示之刑，並定其應執行之刑。至扣案之活動扳手一支，
    被告否認為其所有，復查無積極證據足資證明係被告所有，爰不予宣告沒收，併
    此敘明。
據上論斷，應依刑事訴訟法第二百九十九條第一項前段，刑法第三百二十一條第一項
第二款、第三款、第三百零五條、第四十七條、第五十一條第五款，罰金罰鍰提高標
準條例第一條前段，判決如主文。
本案經檢察官丙○○到庭執行職務。
中      華      民      國    九十四    年      三      月      十      日
                              台灣花蓮地方法院刑事第二庭
                                  審判長  法  官  林碧玲
                                          法  官  俞秀美
                                          法  官  陳世博
右正本證明與原本無異。
如對本判決不服，應於送達後十日內，向本院提出上訴狀。（應抄附繕本）告訴人或
被害人如對於本判決不服者，應具備理由請求檢察官上訴，其上訴期間之計算係以檢
察官收受判決正本之日期為準。
                                   法院書記官
中      華      民      國    九十四    年      三      月    十一      日
附錄本判決論罪之法律條文：
刑法第三百二十一條第一項第二款、第三款
犯竊盜罪而有左列情形之一者，處六月以上五年以下有期徒刑：
二、毀越門扇、牆垣或其他安全設備而犯之者。
三、攜帶兇器而犯之者。
刑法第三百零五條
以加害生命、身體、自由、名譽、財產之事恐嚇他人，致生危害於安全者，處二年以
下有期徒刑、拘役或三百元以下罰金。
